【裁判字號】    97,訴緝,12
【裁判日期】    970318
【裁判案由】    毒品危害防制條例
【裁判全文】
臺灣士林地方法院刑事判決              97年度訴緝字第12號
公  訴  人  臺灣士林地方法院檢察署檢察官
被      告  甲○○
上列被告因違反毒品危害防制條例案件，經檢察官提起公訴（96
年度毒偵字第582 號），被告於準備程序中就被訴事實為有罪陳
述，本院合議庭裁定由受命法官獨任改依簡式審判程序審理，並
判決如下：
    主  文
甲○○施用第一級毒品，處有期徒刑拾月，減為有期徒刑伍月，
扣案第一級毒品海洛因（淨重貳點壹零公克）沒收銷燬，海洛因
外包裝袋壹個沒收。又施用第二級毒品，處有期徒刑陸月，減為
有期徒刑參月，扣案第二級毒品甲基安非他命（驗餘淨重零點肆
零伍捌公克）沒收銷燬，甲基安非他命外包裝袋壹個、吸食器壹
組均沒收。應執行有期徒刑柒月，扣案第一級毒品海洛因（淨重
貳點壹零公克）、第二級毒品甲基安非他命（驗餘淨重零點肆零
伍捌公克）均沒收銷燬，海洛因外包裝袋壹個、甲基安非他命外
包裝袋壹個、吸食器壹組均沒收。
    事  實
一、甲○○前因違反毒品危害防制條例案件，經臺灣板橋地方法
    院以92年度毒聲字第2865號裁定送觀察、勒戒後，認無繼續
    施用毒品之傾向，已於民國92年10月7 日釋放出所，並由臺
    灣板橋地方法院檢察署檢察官以92年度毒偵字第2983號為不
    起訴處分確定。詎猶不知悔改，於上開觀察、勒戒執行完畢
    釋放後5 年內，復基於施用第1 級毒品海洛因及第2 級毒品
    甲基安非他命之犯意，先於96年3 月6 日下午1 、2 時許間
    ，在臺北市○○區○○街117 號1 樓，以將海洛因加入香菸
    內點燃後吸食之方式，施用第1 級毒品海洛因1 次；又於同
    日下午2 時許，在上址友人住處，以將甲基安非他命置於吸
    食器內燃燒吸其煙霧之方式，施用第2 級毒品甲基安非他命
    1 次。嗣於同日下午2 時50分許，為警持搜索票在上址查獲
    ，並扣得甲○○所有第1 級毒品海洛因1 包（淨重2.10公克
    ）、第2 級毒品甲基安非他命1 包（淨重0.4060公克、取樣
    0.0002公克，驗餘淨重0.4058公克）、吸食器1 組，且經警
    採集其尿液檢體送驗後，呈嗎啡及甲基安非他命陽性反應，
    始查悉上情。
二、案經臺北市政府警察局中正第一分局移送臺灣士林地方法院
    檢察署檢察官偵查起訴。
    理  由
一、本件被告甲○○所犯非死刑、無期徒刑、最輕本刑為3 年以
    上有期徒刑之罪，或高等法院管轄第一審之案件，被告於本
    院準備程序進行中，就被訴事實為有罪之陳述，經告以簡式
    審判程序之旨，並聽取檢察官及被告之意見後，本院合議庭
    裁定改由受命法官獨任進行簡式審判程序，是本件之證據調
    查，依刑事訴訟法第273 條之2 規定，不受同法第159 條第
    1 項、第161 條之2 、第161 條之3 、第163 條之1 及第16
    4 條至第170 條規定之限制，合先敘明。
二、上揭施用第一、二級毒品之犯罪事實，迭據被告甲○○於警
    偵訊及本院審理中坦承不諱（見偵卷第13、58頁、本院97年
    3 月4 日準備程序筆錄第2 頁及同日審判筆錄第2 頁），且
    被告為警查獲當日所採集之尿液檢體，經送臺灣尖端先進生
    技醫藥股份有限公司鑑定結果，確呈嗎啡（海洛因代謝物）
    及甲基安非他命陽性反應乙節，有該公司96年3 月19日實驗
    室檢體編號AC07291 號濫用藥物檢驗報告及臺北市政府警察
    局偵辦毒品案件尿液檢體委驗單各1 份附卷（見偵卷第65至
    70頁）可參，又扣案之粉末、透明晶體各1 包經送鑑定結果
    ，分別檢出海洛因、甲基安非他命成份等情，有法務部調查
    局96年4 月13日調科壹字第09623032350 號鑑定書及交通部
    民用航空局航空醫務中心96年4 月25日航藥鑑字第0960206
    號毒品鑑定書各1 紙在卷可稽（見偵卷第80頁、本院96度訴
    字第441 號卷第8 頁），此外並有被告所有供施用第2 級毒
    品甲基安非他命使用之吸食器1 組扣案可憑。再被告前因施
    用毒品案件，經法院送觀察勒戒執行後，因認無繼續施用毒
    品之傾向，業於92年10月7 日釋放出所，並由臺灣板橋地方
    法院檢察署檢察官以92年度毒偵字第2983號為不起訴處分確
    定，再因施用第一、二級毒品案件經臺灣基隆地方法院檢察
    署檢察官以94年度核退毒偵字第3 號案件起訴等情，有前開
    不起訴處分書、起訴書、刑案資料查註紀錄表、全國施用毒
    品案件紀錄表、法務部全國檢察官線上查詢刑案人犯在監所
    最新資料報表及臺灣高等法院被告前案紀錄表各1 份在卷可
    稽，被告於上開觀察勒戒執行完畢釋放後5 年內，再犯本案
    施用第一、二級毒品犯行，事證明確，其犯行堪予認定，應
    予依法論科。
三、按海洛因、甲基安非他命分別係屬毒品危害防制條例第2 條
    第2 項第1 款、第2 款所規定之第1 級、第2 級毒品，均不
    得持有及施用。核被告甲○○所為，係違反毒品危害防制條
    例第10條第1 項之施用第1 級毒品罪及同條例第10條第2 項
    之施用第2 級毒品罪。被告施用第1 級毒品海洛因、第2級
    毒品甲基安非他命前後持有第1 級毒品海洛因、第2 級毒品
    甲基安非他命之低度行為，應各為其施用第1 級毒品、第2
    級毒品之高度行為所吸收，均不另論罪。又被告所犯前開二
    罪，犯意各別，行為不同，應分論併罰。爰審酌被告曾經觀
    察勒戒，仍無法戒除，復又觸犯本件犯行，顯示其無戒絕之
    決心，又本件被告僅分別施用第1 級毒品海洛因及第2 級毒
    品甲基安非他命各1 次，雖傷害自身健康，惟所生危害非鉅
    ，被告犯後已坦承犯行，態度尚屬良好等一切情狀，分別量
    處如主文所示之刑。
四、又中華民國96年罪犯減刑條例已於96年7 月16日施行，被告
    犯罪時間均在96年4 月24日之前，合於中華民國九十六年罪
    犯減刑條例之規定，均應依該條例第2 條第1 項第3 款規定
    ，各減其宣告刑二分之一，即有期徒刑5 月、3 月，並定應
    執行刑如主文。又中華民國九十六年罪犯減刑條例第5 條雖
    規定：「本條例施行前，經通緝而未於中華民國96年12月31
    日以前自動歸案接受偵查、審判或執行者，不得依本條例減
    刑」，係指於該條例施行前經通緝，而未於96年12月31日前
    自動歸案者，不得依該條例減刑，如係於該條例施行後遭通
    緝，並於該條例施行後經緝獲到案者，應不受該條規定不得
    減刑之限制（最高法院81年度台非字第12號判決參照）。經
    查被告經本院於96年8 月14日發佈通緝，並於97年2 月23日
    經緝獲到案，有本院通緝書、撤銷通緝書在卷足憑，自不受
    該條例第5 條不得減刑規定之限制，附此敘明。
五、扣案之第1 級毒品海洛因（淨重2.10公克）、第2 級毒品甲
    基安非他命（淨重0.4060公克、取樣0.0002公克、驗餘餘重
    0.40 58 公克），係查獲之第一、二級毒品，不問是否屬犯
    人所有，均應依毒品危害防制條例第18條第1 項前段之規定
    ，諭知沒收銷燬。另海洛因外包裝袋及甲基安非他命外包裝
    袋各1 個，係用於包裹毒品，防其裸露、潮濕、逸散，便於
    攜帶，為被告所有供本案施用毒品所用之物，而吸食器1 組
    ，亦為被告所有供施用毒品甲基安非他命之工具，業據被告
    陳明在卷，均應依刑法第38條第1 項第2 款之規定宣告沒收
    。
據上論斷，應依刑事訴訟法第273 條之1 第1 項、第299 條第1
項前段，毒品危害防制條例第10條第1 項、第2 項、第18條第1
項前段，刑法第11條前段、第51條第5 款、第38條第1 項第2 款
，中華民國九十六年罪犯減刑條例第2 條第1 項第3 款、第7 條
、第10條第1項，判決如主文。
本案經檢察官洪三到庭執行職務。
中    華    民    國    97    年    3     月    18    日
                  刑事第七庭法  官  汪梅芬
以上正本證明與原本無異。
如不服本判決，應於收受送達後10日內向本院提出上訴書狀，其
未敘述上訴之理由者並得於提起上訴後20日內向本院補提理由書
（均須按他造當事人之人數附繕本）。
                            書記官  張馨尹
中    華    民    國    97    年    3     月    18    日
附錄本案論罪科刑法條之依據：
毒品危害防制條例第10條
施用第一級毒品者，處6 月以上5 年以下有期徒刑。
施用第二級毒品者，處3 年以下有期徒刑。


司法院資訊處製作；財團法人民間司法改革基金會備份。
